---
title: "Practica"
format: pdf
editor: visual
---

## Practica: base de datos CO2

```{r}
library(stats)
library(ggplot2)
library(tidyverse)
library(latex2exp) # para escribir formulas matematicas con latex
library(ggtext)
library(extrafont)
# font_import()
# loadfonts(device = "win") para importar fuentes
```

```{r}
co2 <- read.csv2("co2.csv", header = T)
View(co2)
str(co2)
quebec<- co2 %>% mutate(conc= as.factor(conc)) %>% 
  mutate(prom.uptake= as.numeric(prom.uptake)) %>% mutate(sd.uptake= as.numeric(sd.uptake))

str(quebec)
```

```{r}
theme_set(theme_test())

ggplot(data = quebec, aes(x= conc, y=prom.uptake ,group = Tratamiento ,colour=Tratamiento ))+ geom_line()+
  geom_point(size = 3.2)+ geom_errorbar(aes(ymin=prom.uptake-sd.uptake, ymax=prom.uptake+sd.uptake , group =Tratamiento ), width=.1)+
  scale_color_manual(values = c("deepskyblue1","firebrick2"))+ facet_grid(Type ~ .)+
  labs(title= "CO2 en plantas herbáceas", 
subtitle=paste0("Absorción de CO2 de *Echinochloa crus-galli* en dos sitios 
(Quebec y Mississippi) 
sometida a dos tratamamientos:",
"<span style = 'color:deepskyblue1'>**Control**</span>", " y " , "<span style = 'color:firebrick2'>**Enfriado**</span>" ) , x= TeX(r"(Concentración CO2 $(ml/L)$)"), y= TeX(r"(Absorción CO2 $(\mu mol/m^{2}s)$)"), caption = "Base de datos tomada de la libreria stats (CO2)")+
theme(strip.background = element_rect(fill = "white", colour = "black"), strip.text = element_text(face = "bold", size = 12),
        legend.position = c(0.1, 0.9), plot.subtitle =  ggtext::element_markdown())

  
ggplot(data = quebec, aes(x= conc, y=prom.uptake ,group = Tratamiento ,colour=Tratamiento ))+ geom_line()+
  geom_point(size = 3.2)+ geom_errorbar(aes(ymin=prom.uptake-sd.uptake, ymax=prom.uptake+sd.uptake , group =Tratamiento ), width=.1)+
  scale_color_manual(values = c("deepskyblue1","firebrick2"))+ facet_grid(Type ~ .)+
  labs(x= TeX(r"(Concentración CO2 $(ml/L)$)"), y= TeX(r"(Absorción CO2 $(\mu mol/m^{2}s)$)"), caption = "Base de datos tomada de la libreria stats (CO2)")+
  theme(strip.background = element_rect(fill = "white", colour = "black"), strip.text = element_text(face = "bold", size = 12),
        legend.position = c(0.1, 0.9), text = element_text(size = 14), 
        axis.text = element_text(size = 14), 
        legend.text = element_text(size = 12) )
```

::: callout-note
## La library(latex2exp)

Te permite escribir formulas con lenguaje latex. Para eso solo utilizas x= TeX(r"(texto \$ formula matemática \$)")
:::

## Raincloud plot con ggplot2

Los diagramas de nubes de lluvia se presentaron en 2019 como un enfoque para superar los problemas de ocultar la verdadera distribución de datos al trazar barras con barras de error (también conocidas como ***diagramas de dinamita*** ) o diagramas de caja. En cambio, los diagramas de nubes de lluvia combinan varios tipos de gráficos para visualizar los datos sin procesar, la distribución de los datos como densidad y las estadísticas de resumen clave al mismo tiempo.

Para este ejercicio vamos a utilizar las siguientes librerías :

```{r}
library(ggplot2)
library(ggforce)
library(ggdist)
library(gghalves)
```

```{r}
library(stats)
library(tidyverse)
data("iris")
str(iris)
```

```{r}
theme_set(theme_bw())
ggplot(iris, aes(Species, Sepal.Width,fill= Species, color= Species ))+ 
  ggdist::stat_halfeye(aes(fill = Species), adjust = .5, width = .3,
                       .width = 0, justification = -.3, point_colour = NA)+ 
  geom_boxplot(width = .1, outlier.shape = NA, alpha= .5) +geom_point(aes(x = as.numeric(Species)-.15, y = Sepal.Width, colour = Species),position = position_jitter(width = .05), size = 2, shape = 20)
```
